【裁判字號】    98,交易,740
【裁判日期】    990430
【裁判案由】    業務過失傷害
【裁判全文】
臺灣臺北地方法院刑事判決             98年度交易字第740號
公  訴  人  臺灣臺北地方法院檢察署檢察官
被      告  乙○○
上列被告因業務過失傷害案件，經檢察官提起公訴（98年度偵字
第26362號），本院判決如下：
    主  文
本件公訴不受理。
    理  由
一、公訴意旨如起訴書所載 （如附件） 。
二、按告訴乃論之罪，告訴人於第一審辯論終結前得撤回其告訴
    ，又告訴經撤回者，應諭知不受理之判決，並得不經言詞辯
    論為之，刑事訴訟法第238條第1項、第303條第3款、第307
    條分別定有明文。
三、查本件告訴人甲○○告訴被告乙○○業務過失傷害案件，起
    訴書認係觸犯刑法第284條第2項之罪，依同法第287條規定
    ，須告訴乃論。茲據告訴人具狀撤回告訴，依照首開說明，
    本件爰不經言詞辯論，逕為諭知不受理之判決。
據上論斷，應依到事訴訟法第303條第3款、第307條，判決如主
文。
中    華    民    國    99    年    4    月    30   日
                  刑事第十一庭  法  官   劉方慈
以上正本證明與原本無異。
如不服本判決應於收受送達後10日內向本院提出上訴書狀，並應
敘述具體理由；其未敘述上訴理由者，應於上訴期間屆滿後20日
內向本院補提理由書（均須按他造當事人之人數附繕）「切勿逕
送上級法院」。
                                書記官  林妙穗
中    華    民    國    99    年    4    月    30   日
臺灣臺北地方法院檢察署檢察官起訴書               附件
                                     98年度偵字第26362號
    被      告  乙○○  男  29歲（民國○○年○月○○日生）
                        籍設臺北市○○區○○路5段15號2樓
                        現住臺北市○○區○○路329巷6號3
                        樓
                        國民身分證統一編號：Ｚ000000000號
上列被告因業務過失傷害案件，已經偵查終結，認應該提起公訴
，茲將犯罪事實及證據並所犯法條分敘如下：
        犯罪事實
一、乙○○係計程車司機，平日以駕駛營業小客車為業，為從事
    業務之人，於民國98年7月18日7時44分，駕駛車號388-YG號
    號營業小客車，沿臺北市○○路○ 段由西往東行駛，途經該
    路4段106巷口，本應注意變換車道時，應先顯示方向燈光或
    手勢，及應讓直行車先行，並注意安全距離，而當時為晴天
    之上午，該處日間有自然光線，為乾燥、無缺陷、無障礙物
    之柏油路面，尚無不能注意之情事，竟疏於注意甲○○騎乘
    車號215-EXF 號重型機車（下稱林車），沿同路同方向駛來
    ，未先禮讓林車先行，即貿然變換至右側車道，乙○○因而
    避煞不及，其車右前車頭撞及林車左側車身，致使甲○○人
    車倒地，並受有腹壁挫傷、四肢多處挫外傷之傷害。乙○○
    於肇事後，於未被有偵查犯罪職權之機關或公務員發覺前，
    即主動向據報前往處理之臺北市政府警察局交通警察大隊松
    山分隊警員林勝源自首其肇事致人受傷之犯行，並表示願意
    接受裁判。
二、案經甲○○訴由臺北市政府警察松山分局報告偵辦。
        證據並所犯法條
一、證據清單及待證事實：
  ┌──┬─────────┬────────────┐
  │編號│證   據   名   稱 │待     證     事     實 │
  ├──┼─────────┼────────────┤
  │ 一 │被告乙○○於警詢時│被告固坦承與告訴人甲○○│
  │    │之供述            │發生車禍之事，惟矢口否認│
  │    │                  │有何肇事責任，辯稱：當時│
  │    │                  │告訴人騎車速度很快，且欲│
  │    │                  │自其右方超車，才會撞上云│
  │    │                  │云。然被告亦有違規事實，│
  │    │                  │已為初步分析研判表載述明│
  │    │                  │確，被告所辯，顯不足採。│
  ├──┼─────────┼────────────┤
  │ 二 │證人即告訴人甲○○│車禍經過                │
  │    │之指述            │                        │
  ├──┼─────────┼────────────┤
  │ 三 │道路交通事故現場圖│車禍情形                │
  ├──┼─────────┤                        │
  │ 四 │道路交通事故調查報│                        │
  │    │告表（一）、（二）│                        │
  ├──┼─────────┤                        │
  │ 五 │交通事故談話紀錄表│                        │
  ├──┼─────────┤                        │
  │ 六 │道路交通事故補充資│                        │
  │    │料表              │                        │
  ├──┼─────────┤                        │
  │ 七 │現場及車損照片17張│                        │
  ├──┼─────────┼────────────┤
  │ 八 │診斷證明書1紙     │告訴人甲○○之傷勢情形  │
  ├──┼─────────┼────────────┤
  │ 九 │初步分析研判表    │肇事原因                │
  ├──┼─────────┼────────────┤
  │ 十 │道路交通事故肇事人│被告自首情形            │
  │    │自首情形紀錄表    │                        │
  └──┴─────────┴────────────┘
二、被告係計程車司機，平日以駕駛營業小客車為業，為從事業
    務之人，是核其所為，係犯刑法第284條第2項之業務過失傷
    害罪嫌。又被告肇事後，於未被有偵查犯罪職權之機關或公
    務員發覺前，即主動向據報前往處理之警員自首其肇事致人
    受傷之犯行，並表示願意接受裁判，有卷附自首情形調查表
    足憑，併請依刑法第62條規定減輕其刑。
三、依刑事訴訟法第251條第1項提起公訴。
    此  致
臺灣臺北地方法院
中    華    民    國    98    年    11    月    30    日
                              檢  察  官    簡逸薇
本件正本證明與原本無異
                              書  記  官    梁瓊方
中    華    民    國    98    年    11    月    30    日
所犯法條：刑法第284條
中華民國刑法第284條
（過失傷害罪）
因過失傷害人者，處 6 月以下有期徒刑、拘役或 5 百元以下罰
金，致重傷者，處 1 年以下有期徒刑、拘役或 5 百元以下罰金
。
從事業務之人，因業務上之過失傷害人者，處 1 年以下有期徒
刑、拘役或 1 千元以下罰金，致重傷者，處 3 年以下有期徒刑
、拘役或 2 千元以下罰金。

司法院資訊處製作；財團法人民間司法改革基金會備份。
